【裁判字號】    99,訴,795
【裁判日期】    990629
【裁判案由】    違反毒品危害防制條例
【裁判全文】
臺灣臺南地方法院刑事判決               99年度訴字第795號
公  訴  人  臺灣臺南地方法院檢察署檢察官
被      告  乙○○
上列被告因違反毒品危害防制條例案件，經檢察官提起公訴（九
十九年度毒偵字第八七七號），被告於本院準備程序進行中，先
就被訴事實為有罪之陳述，經本院合議庭裁定由受命法官獨任進
行簡式審判程序，判決如下：
    主  文
乙○○施用第一級毒品，處有期徒刑玖月；又施用第二級毒品，
處有期徒刑月。應執行有期徒刑拾月。
壹、程序部分：
    本案被告乙○○所犯為死刑、無期徒刑、最輕本刑三年以上
    有期徒刑以外之罪，亦非屬高等法院管轄之第一審案件，其
    於準備程序進行中，先就被訴事實為有罪之陳述，經告知簡
    式審判程序之旨，並聽取檢察官、被告之意見後，本院合議
    庭依刑事訴訟法第二百七十三條之一第一項裁定進行簡式審
    判程序，是本案之證據調查，依同法第二百七十三條之二規
    定，不受同法第一百五十九條第一項、第一百六十一條之二
    、第一百六十一條之三、第一百六十三條之一，及第一百六
    十四條至第一百七十條所規定證據能力認定及調查方式之限
    制，合先敘明。
貳、實體部分：
  一、犯罪事實及證據：本件除補充被告於本院準備程序及審判
      程序訊問時之自白為證據外，其餘犯罪事實及證據，引用
      起訴書之記載（如附件）。
  二、按毒品危害防制條例第二十條、第二十三條就施用毒品之
      刑事處遇程序，區分為「初犯」、「五年內再犯」及「五
      年後再犯」，依立法理由之說明，僅限於「初犯」及「五
      年後再犯」二種情形，始應先經觀察、勒戒或強制戒治程
      序；倘被告於五年內已再犯，經依法追訴處罰，縱其第三
      次（或第三次以上）再度施用毒品之時間，係在初犯經觀
      察、勒戒或強制戒治執行完畢釋放五年以後，仍應依該條
      例第十條處罰（最高法院九十五年第七次刑事庭會議決議
      、九十八年度台上字第二七四一號判決意旨參照）。查被
      告前因施用毒品案件，經法院裁定令入勒戒處所施以觀察
      勒戒，並於民國九十年六月二十二日觀察勒戒執行完畢，
      復於受上開觀察勒戒執行完畢釋放後五年內之分別自九十
      三年五月間某日起至九十四年八月二十六日凌晨二時許、
      九十三年五月間某日起至九十四年八月二十五日二十三時
      許止，分別施用第一、二級毒品，經本院九十四年度訴字
      第一五一四號判決，各判處有期徒刑一年二月、六月，並
      定應執行有期徒刑一年六月確定，嗣經本院九十六年度聲
      減字第三五八一號裁定，各減為有期徒刑七月、三月，並
      與他案罪刑合併定應執行有期徒刑四年五月確定，此有臺
      灣高等法院被告前案紀錄表、本院九十四年度訴字第一五
      一四號刑事判決、九十六年度聲減字第三五八一號刑事裁
      定各一份在卷可稽，則被告雖係於受上開觀察勒戒執行完
      畢釋放後之五年後，再犯本件毒品危害防制條例第十條第
      一項之罪，惟其已因前述五年內再犯施用第一、二級毒品
      海洛因、安非他命罪名，故本件施用第一級毒品海洛因犯
      行，已不合於『五年後再犯』之規定，揆諸前揭說明，
      本件被告所為，仍應毒品危害防制條例第十條第一項規定
      處罰，合先敘明。
  三、查海洛因與安非他命依其成癮性、濫用性及對社會危害性
      之程度，已為毒品危害防制條例第二條第二項第一款、第
      二款分別列為第一級毒品與第二級毒品。核被告先後二次
      所為，分別係犯毒品危害防制條例第十條第一項施用第一
      級毒品罪及同條第二項施用第二級毒品罪。其施用時非法
      持有第一、二級毒品海洛因、安非他命之低度行為，已分
      別為其施用之高度行為所吸收，均不另論罪。又被告所犯
      上開二罪間，犯意各別，行為互異，應予分論併罰。爰審
      酌被告前因施用毒品經觀察、勒戒之治療程序後，猶不思
      戒絕革除惡習，仍為本案犯行，顯然其意志力甚為薄弱，
      迄未能戒除毒癮，兼衡被告施用毒品犯行，在性質上乃屬
      對自我身心健康之自戕行為，尚未嚴重破壞社會秩序、侵
      害他人權益，及犯後坦承犯行，態度尚屬良好等一切情狀
      ，分別量處如主文所示之刑，並定其應執行之刑。至於公
      訴人雖於審理期日當庭對被告之本案分別施用第一、二級
      毒品犯行，各求處有期徒刑九月、六月，惟本院審酌上情
      ，認處以如主文所示之刑，已可達儆懲之效，附此敘明。
  四、應適用之法條：刑事訴訟法第二百七十三條之一第一項、
      第二百九十九條第一項前段、第三百十條之二、第四百五
      十四條第二項，毒品危害防制條例第十條第一項、第二項
      ，刑法第十一條前段、第五十一條第五款，判決如主文。
  五、如不服本件判決，得自收受送達之日起十日內，向本院提
      起上訴。
本案經檢察官甲○○到庭執行職務。
中    華    民    國    99    年    6     月    29    日
                刑事第十三庭    法  官  張銘晃
以上正本證明與原本無異。
如不服本判決應於收受本判決後10日內向本院提出上訴書狀，並
應敘述具體理由。其未敘述上訴理由者，應於上訴期間屆滿後20
日內向本院補提理由書狀（均須按他造當事人之人數附繕本）「
切勿逕送上級法院」。
                                書記官 鄭梅君
中    華    民    國    99    年    6     月    29    日
附錄本案論罪科刑法條全文
毒品危害防制條例第10條
施用第一級毒品者，處 6 月以上 5 年以下有期徒刑。
施用第二級毒品者，處 3 年以下有期徒刑。

司法院資訊處製作；財團法人民間司法改革基金會備份。
